臺灣臺中地方法院刑事判決
111年度訴字第320號
公  訴  人  臺灣臺中地方檢察署檢察官
被      告  許秋子


上列被告因家庭暴力防治法之傷害等案件，經檢察官提起公訴（
110年度偵字第31836號），本院判決如下：
    主    文
許秋子犯傷害罪，處拘役肆拾伍日，如易科罰金，以新臺幣壹仟
元折算壹日。又犯公然侮辱罪，處拘役拾伍日，如易科罰金，以
新臺幣壹仟元折算壹日。又犯毀損罪，處拘役參拾日，如易科罰
金，以新臺幣壹仟元折算壹日。應執行拘役伍拾伍日，如易科罰
金，以新臺幣壹仟元折算壹日。
    犯罪事實
一、許秋子與卓○○前為同居情侶，二人間具有家庭暴力防治法第3
    條第2款所定之家庭成員關係。許秋子因與卓○○有感情、債
    務糾紛，於民國110年7月25日19時30分許，在臺中市○○區○○
    ○道0段000號之臺中市清水分局安寧派出所外馬路旁，竟基
    於傷害之犯意，徒手毆打卓○○之胸口，並以指甲抓其左手臂
    ，致卓○○因而受有左側前胸壁表淺性損傷、左側前臂擦傷之
    傷害。於同日19時55分許，安寧派出所員警因聽見派出所外
    有汽車喇叭聲，遂外出查看，並請許秋子及卓○○進入派出所
    協調，許秋子竟基於公然侮辱之犯意，在安寧派出所前廣場
    門口及廣場內，接續對卓○○辱罵「幹你娘機掰」等語，足生
    損害於卓○○之名譽。嗣卓○○前往醫院驗傷後，於同日21時32
    分許，欲前往安寧派出所報案及聲請保護令，許秋子復基於
    毀損之犯意，持不明物體刮傷卓○○所使用、停放在安寧派出
    所前廣場上之車牌號碼000-0000號自小客車（登記在卓○○擔
    任負責人之○○工程行名下）車身，足生損害於卓○○。
二、案經卓○○訴由臺中市政府警察局清水分局報告臺灣臺中地方
    檢察署檢察官偵查起訴。
    理    由
壹、證據能力部分：
　　本判決以下所引用被告許秋子以外之人於審判外之陳述，檢
    察官、被告均不爭執其證據能力，且迄至本院言詞辯論終結
    前亦未聲明異議，本院審酌上開陳述作成之情況並無違法不
    當之情形或證明力明顯過低之瑕疵，依刑事訴訟法第159條
    之5之規定，認均有證據能力。至其餘認定本案犯罪事實之
    非供述證據，亦無違反法定程序取得之情事，依刑事訴訟法
    第158條之4規定反面解釋，亦具證據能力。
貳、實體部分：　
一、訊據被告固坦承有於上揭時、地與告訴人發生爭執之事實，
    然矢口否認有何傷害、公然侮辱、毀損犯行，辯稱略以：告
    訴人卓○○跟我有經營公司的債務糾紛，案發當天我是要告訴
    人跟我結算清楚、把錢歸還。我沒有傷害、公然侮辱告訴人
    ，也沒有毀損車輛。且告訴人駕駛之該車輛是用我家的錢買
    的云云。
二、認定犯罪事實所憑之證據及理由：
(一)上揭犯罪事實，業據告訴人於110年7月25日警詢、110年10
    月29日偵訊及本院111年8月18日審理程序時均指述略以：於
    110年7月25日19時30分左右，在臺中市○○區○○街000號，我
    去看我爸後要回新竹時，被告在屋外用手打我的車窗，我不
    理他就開車離開，被告就開車跟我後面沿路按喇叭，我在童
    綜合醫院附近迴轉停在派出所口，想說可能對她有嚇阻作用
    ，她依然長按喇叭，致使派出所人員出來查看，警察到我車
    子旁時我才把車窗打開，被告衝到我車門旁邊捶打我胸口、
    用指甲抓我左手臂，警察強制把被告的手拉開，並帶我跟被
    告進派出所協調，被告仍不聽警察勸告，對我公然侮稱「幹
    你娘機掰」。警察勸我去驗傷，我去驗傷後，再至派出所報
    案及聲請保護令，當時車子還沒被刮傷，沒多久我要回車上
    拿證件時，發現我的車子四周都被刮傷等語（見偵卷第23至
    25、57至59頁、本院卷第146至150頁）。核與證人即清水分
    局安寧派出所員警阮○○於警詢時證述略以：110年7月25日19
    時許，被告與告訴人發生衝突時，當時我人在派出所裡面，
    我聽到外面有人在按喇叭，按得很大聲，是同事李○○先出去
    ，他請雙方進派出所，他們雙方下車後，被告就對告訴人大
    聲講話，因為當時現場很混亂，就請他們先分開。告訴人當
    時不願意遠離被告，還一直靠近她，因為告訴人說他有遭被
    告動手，我就請告訴人先去驗傷，告訴人才離開派出所等語
    （見偵卷第89至90頁）；證人即清水分局安寧派出所員警李
    ○○於警詢、偵訊時證述略以：當時我值班，在派出所裡面，
    我就有聽到好幾聲喇叭聲：本來想說是行車糾紛，出了派出
    所查看，才發現被告駕駛的小客車一直在鳴喇叭，像是在叭
    告訴人的自小客車，然後被告下來後，就對著告訴人咆哮，
    之後還抓傷告訴人的手臂，當時被告有在派出所廣場內、外
    ，對著告訴人罵「幹你娘機掰」，而且情緒非常不穩定等語
    （見偵卷第93至94、107至108頁）。是告訴人指述本案因被
    告先對其跟車並持續按鳴喇叭，嗣其駕車前往派出所後，遭
    被告對其傷害、公然侮辱等節，核與證人即清水分局安寧派
    出所員警阮○○、李○○前開證述之情節一致。復對照卷附監視
    錄影畫面翻拍照片，確可見被告下車後有前往告訴人車輛駕
    駛座旁與其衝突之情（見偵卷第31頁），嗣被告有伸出右手
    劃過告訴人車輛後側，另身體接近告訴人車輛駕駛座該側之
    情形（見偵卷第33至34頁）；再衡以告訴人於當日案發後不
    久即同日20時28分許，前往急診就醫，診斷受有左側前胸壁
    表淺性損傷、左側前臂擦傷等傷勢，有光田綜合醫院診斷證
    明書在卷可考（見偵卷第27頁），適核與告訴人前開指述被
    告捶打其胸口、用指甲抓其左手臂之受傷部位吻合，亦與證
    人前開證述告訴人當場陳稱有遭被告傷害等情相合。另依告
    訴人車輛遭毀損之情形（見偵卷第38、40至41頁），該車輛
    板金遭刮傷之高度亦與前開被告伸手劃過告訴人車輛後側之
    高度相符，均足補強告訴人前揭指訴之真實性。從而，被告
    於案發當日應有出手傷害告訴人，致使告訴人受有上開傷勢
    ，且有對告訴人為本案公然侮辱、毀損犯行等情，至堪認定
    。
(二)綜上所述，被告本案傷害、公然侮辱、毀損犯行，業據告訴
    人歷次指證明確，再佐以卷附監視器錄影畫面及告訴人診斷
    證明書、證人阮○○、李○○之證述等內容，均足以補強告訴人
    前開指述內容之真實。且被告於警詢時亦曾自承：有拉扯被
    告手臂等語（見偵卷第20頁）。此外，復有員警職務報告、
    車號000-0000號車輛遭毀損之外觀照片、家庭暴力通報表、
    車輛詳細資料報表（BHM-0000、○○工程行）、告訴人提出之
    車輛維修費用評估單(見偵卷第15、37至41、43至45、61至6
    5頁）等在卷可稽。是被告否認傷害、公然侮辱、毀損犯行
    云云，不足採信。又被告固辯稱該車輛為其家人出資添購云
    云，惟被告並不否認該車輛事實上係由告訴人支配、使用，
    且登記在告訴人擔任負責人之○○工程行名下，是縱使該車輛
    之為被告或其家人出資購買，亦不能以此解免被告此部分毀
    損罪責，附此敘明。
(三)本案事證明確，被告前開犯行，均洵堪認定，應依法論科。
三、論罪科刑
(一)本案被告前與告訴人為同居男女朋友，二人間具有家庭暴力
    防治法第3條第2款所定之家庭成員關係。核被告所為，係犯
    刑法第277條第1項之傷害罪、同法第309條第1項之公然侮辱
    罪及同法第354條之毀損罪，均屬家庭暴力防治法第2條第2
    款之家庭暴力罪，因家庭暴力防治法之上開條文並無罰則規
    定，是以此部分犯行應僅依刑法規定予以論罪科刑。被告前
    開犯行，犯意個別，行為互殊，應予分論併罰。
(二)爰審酌被告之前科素行（參臺灣高等法院被告前案紀錄表）
    ，其竟因不滿告訴人與其有感情、債務糾紛，而對被告為本
    案傷害、公然侮辱、毀損犯行，經告訴人表示無調解意願（
    見本院卷第35頁），而未能與告訴人調解成立、賠償損害，
    告訴人表示請求嚴重懲處被告不合理、脫序行為（見本院卷
    第152頁）等節；兼衡被告自述高職畢業之教育智識程度，
    現在做臨時工，有很多卡債，有1名女兒已成年，需扶養爸
    爸，爸爸大腸癌末期之生活狀況（見本院卷第156頁），被
    告犯後否認犯行等一切情狀，分別量處如主文所示之刑，並
    諭知易科罰金之折算標準，暨定其應執行之刑如主文所示，
    並諭知易科罰金之折算標準。
據上論斷，應依刑事訴訟法第299條第1項前段，刑法第277條第1
項、第309條第1項、第354條、第41條第1項前段、第51條第6款
，刑法施行法第1條之1第1項，判決如主文。
本案經檢察官何采蓉提起公訴，檢察官劉世豪到庭執行職務。
中　　華　　民　　國　　111 　年　　9 　　月　　15　　日
                  刑事第九庭    審判長法  官  陳培維
                                      法  官  鄭永彬
                                      法  官  陳怡珊　　
以上正本證明與原本無異。
如不服本判決應於收受判決後20日內向本院提出上訴書狀，並應
敘述具體理由；其未敘述上訴理由者，應於上訴期間屆滿後20日
內向本院補提理由書（均須按他造當事人之人數附繕本）「切勿
逕送上級法院」。
                                      書記官  吳韻聆
中　　華　　民　　國　　111 　年　　9 　　月　　15　　日
附錄本案論罪科刑法條
中華民國刑法第277條
傷害人之身體或健康者，處5年以下有期徒刑、拘役或50萬元以
下罰金。
犯前項之罪，因而致人於死者，處無期徒刑或7年以上有期徒刑
；致重傷者，處3年以上10年以下有期徒刑。
中華民國刑法第309條
公然侮辱人者，處拘役或9千元以下罰金。
以強暴犯前項之罪者，處1年以下有期徒刑、拘役或1萬5千元以
下罰金。
中華民國刑法第354條
毀棄、損壞前二條以外之他人之物或致令不堪用，足以生損害於
公眾或他人者，處2年以下有期徒刑、拘役或1萬5千元以下罰金
。